【裁判字號】    99,審訴,1094
【裁判日期】    990430
【裁判案由】    毒品危害防制條例
【裁判全文】
臺灣高雄地方法院刑事判決             99年度審訴字第906號
公  訴  人  臺灣高雄地方法院檢察署檢察官
被      告  甲○○
上列被告因違反毒品危害防制條例案件，經檢察官提起公訴（99
年度毒偵字第611 號、第1539號），由本院合併審理，被告就被
訴事實為有罪之陳述，經告知簡式審判程序之旨，並聽取被告與
公訴人之意見後，本院合議庭裁定由受命法官獨任進行簡式審判
程序，本院判決如下：
    主  文
甲○○犯如附表所示之貳罪，各處如附表所示之刑。應執行有期
徒刑壹年伍月，扣案如附表編號2 所示之第一級毒品海洛因壹包
（毛重零點公克）沒收銷燬之。
    事  實
一、甲○○前因施用毒品案件，經本院以93年度毒聲字第1729號
    裁定送觀察、勒戒後，因認有繼續施用毒品傾向，再以93年
    度毒聲字第2069號裁定令入戒治處所施以強制戒治，於民國
    94年5 月13日執行完畢釋放，並由臺灣高雄地方法院檢察署
    檢察官以94年度戒毒偵字第242 號為不起訴處分確定。另因
    肅清煙毒條例二案件，分別經臺灣高等法院高雄分院以83年
    度上訴字第637 號判決判處有期徒刑3 年8 月確定（下稱第
    1 案），以83年度上訴字第930 號判決判處有期徒刑10年確
    定（下稱第2 案）；因違反麻醉藥品管理條例案件，經本院
    以83年度易字第3351號判決判處有期徒刑3 月確定（下稱第
    3 案）；又因違反肅清煙毒條例案件，經臺灣高等法院高雄
    分院以84年度上訴字第457 號判決判處有期徒刑2 年4 月確
    定（下稱第4 案），上開第1 、2 、3 案，復經裁定定應執
    行刑為有期徒刑13年6 月確定，並與上開第4 案接續執行，
    於91年7 月31日縮短刑期假釋付保護管束。嗣前開假釋遭撤
    銷予以執行殘刑（減刑前殘刑期間7 年7 月又11日），且上
    開第1 、3 、4 案再因適用中華民國九十六年罪犯減刑條例
    經分別減刑，再與不得減刑之前開第2 案合併定應執行刑為
    有期徒刑10年10月（減刑後殘刑期間3 年9 月又11日），於
    98年1 月19日縮短刑期執行完畢。
二、詎甲○○仍不知戒絕毒癮，明知海洛因業經公告列為毒品危
    害防制條例第2 條第2 項第1 款之第一級毒品，不得非法持
    有、施用，分別於附表編號1 、編號2 所示時地，以上開各
    編號所示方式，施用第一級毒品海洛因各1 次，嗣經警分別
    查獲，另扣得附表編號2 所示之第一級毒品海洛因1 包（施
    用時間、地點、方式、查獲時地、扣得物品均如附表所示）
    。
三、案經高雄縣政府警察局旗山分局先後報請臺灣高雄地方法院
    檢察署檢察官偵查起訴。
    理  由
一、被告甲○○所犯係死刑、無期徒刑、最輕本刑為3 年以上有
    期徒刑以外之罪，其於準備程序就前揭被訴事實為有罪之陳
    述，經受命法官告知簡式審判程序之旨，並聽取其與公訴人
    意見後，本院認無不得或不宜改依簡式審判程序進行之處，
    爰依刑事訴訟法第273 條之1 第1 項、第284 條之1 ，裁定
    本件由受命法官獨任進行簡式審判程序，合先敘明。
二、上揭事實，業據被告於本院審理時坦承不諱，且其先後2 次
    為警採集尿液，檢驗結果均呈嗎啡即海洛因代謝物陽性反應
    ，此有臺灣檢驗科技股份有限公司出具之濫用藥物尿液檢驗
    報告（檢體編號分別為：237 號、039 號）共2 紙在卷可稽
    。又扣案如附表編號2 所示之白粉1 包，經檢驗確含第一級
    毒品海洛因成分，有毒品初步檢驗試紙1 份附卷可考。被告
    上開自白與事實相符，自可採為認定事實之證據，其確有施
    用第一級毒品海洛因之犯行，均堪認定。
三、按觀察、勒戒或強制戒治執行完畢釋放後，5 年內再犯第10
    條施用毒品之罪者，檢察官或少年法院（地方法院少年法庭
    ）應依法追訴或裁定交付審理，毒品危害防制條例第23條第
    2 項定有明文。本件被告前因施用毒品案件，經本院裁定送
    觀察、勒戒後，因認有繼續施用毒品之傾向，再經本院裁定
    令入戒治處所施以強制戒治，於94年5 月13日執行完畢釋放
    ，並由臺灣高雄地方法院檢察署檢察官為不起訴處分確定之
    事實，有臺灣高等法院被告前案紀錄表1 份附卷可參，其於
    強制戒治執行完畢釋放後，5 年內再犯本件施用毒品案件，
    依前開說明，應依法追訴。本件事證明確，被告犯行洵堪認
    定，應予依法論科。
四、核被告就附表編號1 至編號2 所為，均係犯毒品危害防制條
    例第10條第1 項施用第一級毒品罪。被告持有第一級毒品進
    而施用，持有之低度行為各為施用之高度行為所吸收，均不
    另論持有毒品之罪。被告所犯上開2 罪，時間有異，犯意各
    別，行為互殊，應予分論併罰。又被告前有如事實欄所載犯
    罪科刑及執行情形，有上開前案紀錄表在卷可按，其於受徒
    刑執行完畢後，5 年以內故意再犯本件有期徒刑以上之各罪
    ，均為累犯，應依刑法第47條第1 項規定，各加重其刑。本
    院審酌被告前因施用毒品案件經觀察勒戒、強制戒治，仍未
    能徹底戒絕毒品，復犯本案犯行，顯見其無戒毒悔改之意，
    有入監矯正之必要；惟念其於犯後坦承犯行，及施用毒品乃
    戕害自身健康，尚未直接危害他人，反社會性不高等一切情
    狀，量處如主文所示之刑，並定其應執行刑，以資懲儆。
五、扣案如附表編號2 所示之白粉1 包，確含第一級毒品海洛因
    之成分，業已認明如前，爰依毒品危害防制條例第18條第1
    項前段之規定，於其所犯附表編號2 所示罪刑項下諭知沒收
    銷燬。又鑑定單位一般係以傾倒之方式，將包裝袋內之毒品
    倒出而與包裝袋分離而稱重，必要時，輔以刮杓刮取袋內毒
    品，然無論依何種方式分離，包裝袋內均有極微量之毒品殘
    留，業經法務部調查局以93年3 月19日調科壹字第09300113
    060 號函釋在案，並為本院職務上已知之事實，足認本件用
    以包覆扣案海洛因之包裝袋，其內含有極微量之毒品殘留而
    無法析離，應整體視為扣案之第一級毒品海洛因，不問屬於
    犯人與否，俱依前開規定併予沒收銷燬之。至於鑑驗耗用之
    毒品既已滅失，自無庸宣告沒收銷燬，附此敘明。
據上論斷，應依刑事訴訟法第273 條之1 第1 項、第284 條之1
、第299 條第1 項前段，毒品危害防制條例第10條第1 項、第18
條第1 項前段，刑法第11條、第47條第1 項、第51條第5 款，判
決如主文。
本案經檢察官黃齡慧到庭執行職務。
中    華    民    國    99    年    4     月    30    日
                  刑事第十庭  法  官  楊佩蓉
以上正本證明與原本無異。
如不服本判決應於收受送達後10日內向本院提出上訴書狀，並應
敘述具體理由；如未敘述上訴理由者，應於上訴期間屆滿後20日
內向本院補提理由書（均須按他造當事人之人數附繕本）「切勿
逕送上級法院」。
中    華    民    國    99    年    4     月    30    日
                              書記官  陳蓉柔
附錄本案判決論罪科刑法條：
毒品危害防制條例第10條第1 項
施用第一級毒品者，處6 月以上5 年以下有期徒刑。
附表
┌──┬────┬─────┬─────┬──────────┬─────────┐
│編號│犯罪時間│犯罪地點  │犯罪方法  │查獲時地            │所犯之罪及宣告刑  │
├──┼────┼─────┼─────┼──────────┼─────────┤
│ 1  │98年12月│高雄縣美濃│以將第一級│於98年12月3 日13時30│甲○○犯施用第一級│
│    │3 日12時│鎮○○路二│毒品海洛因│分許，在高雄縣美濃鎮│毒品罪，累犯，處有│
│    │        │段89號住處│摻入香菸內│廣興街81號前，因形跡│期徒刑玖月。      │
│    │        │內        │點燃成煙霧│可疑為警盤查，經徵得│                  │
│    │        │          │狀施用之方│其同意採集尿液送驗，│                  │
│    │        │          │式施用第一│檢驗結果呈可待因及嗎│                  │
│    │        │          │級毒品海洛│啡陽性反應。        │                  │
│    │        │          │因1 次    │                    │                  │
├──┼────┼─────┼─────┼──────────┼─────────┤
│ 2  │99年2 月│同上      │同上      │於99年2 月7 日17時許│甲○○犯施用第一級│
│    │6 日23時│          │          │，在高雄縣美濃鎮美中│毒品罪，累犯，處有│
│    │許      │          │          │路與成功路口，因騎乘│期徒刑玖月。扣案之│
│    │        │          │          │機車未戴安全帽為警攔│第一級毒品海洛因壹│
│    │        │          │          │查，並當場扣得其所有│包（毛重零點公克│
│    │        │          │          │之第一級毒品海洛因1 │）沒收銷燬之。    │
│    │        │          │          │包（毛重0.3 公克），│                  │
│    │        │          │          │復同意由警方採集尿液│                  │
│    │        │          │          │送驗，檢驗結果呈可待│                  │
│    │        │          │          │因、嗎啡陽性反應。  │                  │
└──┴────┴─────┴─────┴──────────┴─────────┘

司法院資訊處製作；財團法人民間司法改革基金會備份。
